【裁判字號】    90,易,2620
【裁判日期】    900925
【裁判案由】    竊盜
【裁判全文】
臺灣板橋地方法院刑事判決                          九十年度易字第二六二號
    公  訴  人  臺灣板橋地方法院檢察署檢察官
    被      告  戊○○
右列被告因竊盜案件，經檢察官提起公訴 (九十年度偵字第九六二五號），及移送併
案審理（九十年度偵字第一二四二四號），本院判決如左：
    主  文
戊○○連續攜帶兇器於夜間侵入住宅竊盜，累犯，處有期徒刑壹年陸月。扣案之螺絲
起子壹支沒收。
    事  實
一、戊○○於民國八十六年間因違反麻醉藥品管理條例，經台灣台北地方法院判處有
    期徒刑五月確定，嗣於八十六年十月十一日執行完畢，猶不知悔改，復基於意圖
    為自己不法所有之概括犯意，先於八十九年七月間某日白天，持其所有且客觀上
    對他人生命身體構成威脅之螺絲起子一支，撬開台北縣樹林市○○街一四三巷十
    八號五樓門鎖，潛入該處，竊取乙○○所有之白金項鍊一條、女用手錶一只、女
    用皮包一只、證件一批，得手後離去；又於民國九十年五月十五日凌晨之夜間，
    持相同之螺絲起子一支，撬開台北縣板橋市○○路○段二六五巷七十號丙○○住
    處地下室之門上喇叭鎖，潛入該處，竊取丙○○所有之健保卡、縫紉工會會員卡
    、中國信託提款卡各一張、新台幣（下同）五千元、手錶一個、剪刀一支，得手
    後即離去；又於九十年七月十八日十九時許之夜間，見台北縣板橋市○○街五十
    四號一樓營造場辦公室大門未鎖，即潛入該處，竊取甲○○保管使用之手提電腦
    一只，得手後離去；又於九十年七月十日十時許，在台北縣板橋市○○路三一號
    前，見丁○○所有之車號ＭＥＸ─０四七號機車上插有鑰匙一支，遂以該鑰匙發
    動機車竊取該車供己使用，得手後離去。嗣於九十年五月二十八日三時許，戊○○在台北縣板橋市○○路與南雅南路二段口，為警查獲，並於戊○○之皮包內起
    獲前揭陳寶貴所有之健保卡、縫紉工會會員卡、中國信託提款卡各一張；又於九
    十年七月二十三日八時三十三分許，在台北縣板橋市○○街六十一號前，為警查
    獲，並當場扣得前揭機車一部，及前揭乙○○所有之證件一批（包括乙○○之身
    分證一張、軍眷身分證一張、抗菌大師專業經理證一張、漢代賓館優待證一張、
    抗菌大師優待卡一張、人壽保險要保書一份、雙鶴企業直銷證一張、電話連繫紙
    張五張），及前揭甲○○所保管之手提電腦一部，及戊○○所有之油壓剪一支、
    活動扳手一支、螺絲起子一支、六角扳手一組等物。
二、案經丙○○訴由台北縣警察局板橋分局報請台灣板橋地方法院檢察署檢察官偵查
    起訴，及台北縣警察局板橋分局報請台灣板橋地方法院檢察署檢察官移送本院併
    案審理。
    理  由
一、右揭犯罪事實，業據被告戊○○於本院審理時坦承不諱，核與被害人丙○○、乙○○、丁○○、甲○○於警訊指訴失竊情形相符，並有被害人丙○○、乙○○、
    丁○○、甲○○出具之贓物認領保管單各一紙在偵查卷可證。又被告戊○○為警
    查獲時，於其身上起獲前揭贓物一批及竊盜使用之工具一批，此有搜索扣押證明
    筆錄及贓證物照片數張在偵查卷可參。本件事證明確，被告犯行應堪認定。
二、核被告戊○○前揭第一次竊盜行為，係犯刑法第三百二十一條第一項第三款之加
    重竊盜罪；第二次竊盜行為，係犯刑法第三百二十一條第一項第一、三款之加重
    竊盜罪；第三次竊盜行為，係犯刑法第三百二十一條第一款之加重竊盜罪；第四
    次竊盜行為，係犯刑法第三百二十條第一項之普通竊盜罪。被告先後多次竊盜犯
    行，觸犯構成要件相同之罪名，顯係基於概括犯意而反覆為之，應依連續犯規定
    ，從情節較重之刑法第三百二十一條第一項第一、三款之加重竊盜罪論，並加重
    其刑。又被告戊○○於八十六年間因違反麻醉藥品管理條例，經台灣台北地方法
    院判處有期徒刑五月確定，嗣於八十六年十月十一日執行完畢，此有台灣高等法
    院檢察署刑案紀錄簡覆表一件在卷可稽，其於五年以內再犯本件有期徒刑以上之
    罪，為累犯，應依刑法第四十七條規定加重其刑。爰審酌被告年輕力壯，不思努
    力工作，連續持兇器侵入他人住宅竊盜財物，影響社會治安菲淺，惡性不輕，及
    斟酌被告竊盜之次數及所得財物之價值、智識程度、犯罪後態度等一切情狀，量
    處如主文所示之刑。
三、扣案之螺絲起子一支，被告承認為其所有供犯竊盜罪所用，應予宣告沒收。至於
    扣案之油壓剪一支、活動扳手一支、六角扳手一組，被告否認有持以竊盜，因無
    證據證明與被告犯罪有關，爰不另為沒收之宣告。
四、被告於八十九年七月間、九十年七月十八日、七月十日所為前揭三次竊盜犯行，
    雖未據公訴人起訴，但因與已起訴部分，屬於裁判上一罪，為本件起訴效力所及
    ，依審判不可分原則，本院自得併予審理。
據上論斷，應依刑事訴訟法第二百九十九條第一項前段、刑法第三百二十一條第一項
第一、三款、第五十六條、第四十七條、第三十八條第一項第二款，判決如主文。
本案經檢察官楊仲農到庭執行職務。
中      華      民      國    九十      年      九      月    二十五    日
                                      臺灣板橋地方法院刑事第二庭
              法  官  黃  惠  瑛
右正本證明與原本無異。
如不服本判決，應於判決送達後十日內，向本院提出上訴狀。
                                          書記官  陳  旻  源
中      華      民      國    九十      年      九      月    二十八    日
附錄本案論罪科刑法條全文：
刑法第三百二十一條
犯竊盜罪而有左列情形之一者，處六月以上五年以下有期徒刑：
一、於夜間侵入住宅或有人居住之建築物、船艦或隱匿其內而犯之者。
二、毀越門扇、牆垣或其他安全設備而犯之者。
三、攜帶兇器而犯之者。
四、結夥三人以上而犯之者。
五、乘火災、水災或其他災害之際而犯之者。
六、在車站或埠頭而犯之者。
前項之未遂犯罰之。


司法院資訊處製作；財團法人民間司法改革基金會備份。
